【裁判字號】    98,交上易,264
【裁判日期】    981015
【裁判案由】    過失傷害
【裁判全文】
臺灣高等法院刑事判決               98年度交上易字第264號
上  訴  人
即  被  告  乙○○
                      樓
上列上訴人因過失傷害案件，不服臺灣新竹地方法院98年度審交
易字第49號，中華民國98年6月24日第一審判決（起訴案號：臺
灣新竹地方法院檢察署98年度調偵字第86號），提起上訴，本院
判決如下：
    主      文
上訴駁回。
乙○○緩刑貳年。
    事實及理由
一、本案經本院審理結果，第一審以被告乙○○犯刑法第284條
    第1項前段之過失傷害罪，嗣於肇事後未被有偵查權之公務
    員或機關發覺其為犯嫌前，在事故現場向到場處理之警員自
    首犯行，進而接受裁判，符合自首要件，因依刑法第62條前
    段之規定減輕其刑，判處拘役50日，並諭知如易科罰金以新
    台幣1千元折算1日。核其認事用法及量刑均無不當，應予維
    持，並引用第一審判決書記載之事實、證據及理由（如附件
    ）。
二、被告上訴意旨略以：車禍發生當時，伊與告訴人機車的車速
    都很慢，伊並下車將告訴人扶起，也有陪告訴人就醫，當時
    都沒發現告訴人左腿有受傷，當時接擊力道甚小，當下告訴
    人也未感受她其他部位有所受傷，兩個月後卻傷及全身，實
    匪夷所思云云。
三、經查：被告所犯本件過失傷害罪行，業經原審審酌認定綦詳
    ，且被告於本院審理時亦已坦承本件犯罪（見本院98年10月
    1日審判筆錄），被告上訴意旨猶爭執告訴人所受之傷勢指
    摘原判決，自無足取。又原審以被告合於自首要件，並審酌
    被告無任何刑事前案記錄，素行尚佳，其因駛入來車車道內
    而逆向行駛而發生本件車禍，且犯罪後坦認犯行，態度尚可
    ，告訴人所受之傷勢非重，於原審未能與告訴人達成和解等
    一切情狀，量處拘役50日，併諭知如易科罰金以新台幣1千
    元折算1日，並無不當。被告提起本件上訴，為無理由，應
    予駁回。又查被告前此未曾因故意犯罪而受有期徒刑之宣告
    ，有本院被告前案紀錄表存卷可按，偶因一時疏忽，致罹刑
    章，惡性非重，且於事後已與告訴人甲○○達成和解，賠償
    新台幣3萬5千元，有和解筆錄及存簿交易記錄在卷為憑，經
    此科刑教訓，日後當知所警惕而無再犯之虞，本院因認其所
    受上開刑之宣告，以暫不執行為適當，併依刑法第74條第1
    項第1款規定，宣告緩刑2年，以啟自新。
據上論斷，應依刑事訴訟法第373條、第368條，刑法第74條第1
項第1款，判決如主文。
本案經檢察官陳明光到庭執行職務。
中    華    民    國    98    年    10    月    15   日
                  刑事第四庭審判長法  官  陳筱珮
                                  法  官  邱滋杉
                                  法  官  孫惠琳
以上正本證明與原本無異。
不得上訴。
                                  書記官  劉有志
中    華    民    國    98    年    10    月    15    日


司法院資訊處製作；財團法人民間司法改革基金會備份。
